臺灣板橋地方法院民事裁定　　　　　　　96年度簡抗字第12號
抗　告　人　全萬通股份有限公司
　　　　　　　　　　　樓
兼　　　上
法定代理人　乙○○
上列抗告人因與相對人甲○○間請求確認租賃關係存在事件，抗
告人對於中華民國96年3 月2 日本院板橋簡易庭裁定（95年度板
簡字第2319號）提起抗告，本院裁定如下：
    主  文
抗告駁回。
抗告訴訟費用由抗告人負擔。
    理  由
一、本件抗告人起訴請求確認其與相對人間就坐落臺北縣三重市
    ○○○路101 巷1 之5 號3 樓之房屋（下稱系爭房屋），有
    租賃關係存在，經原法院以其請求無理由，予以判決駁回，
    抗告人爰於民國96年2 月26日提起上訴，經原法院於96年3
    月2 日以本件訴訟標的價額為新臺幣（下同）145,200 元，
    裁定命抗告人繳納第二審裁判費2,325 元，抗告人對原法院
    所核定之訴訟標的價額不服，乃提起抗告（原法院裁定於96
    年3 月13日送達抗告人，見本院96年度簡抗字第14號卷第11
    、12頁））。
二、抗告意旨略以：本件上訴第二審之訴訟標的價額，應依系爭
    房屋之房屋現值112,100 元，為核定本件訴訟標的價額之依
    據，始為適法，惟原法院裁定訴訟標的價額為145,200 元，
    實難認為合理等語，並提出房屋稅繳款書影本1 件為證（見
    本院卷第11頁）。
三、按訴訟標的之價額，由法院核定；法院核定訴訟標的之價額
    ，以起訴時之交易價額為準，無交易價額者，以原告就訴訟
    標的所有之利益為準；又按因租賃權涉訟，其租賃定有期間
    者，以權利存續期間之租金總額為準；其租金總額超過租賃
    物之價額者，以租賃物之價額為準；未定期間者，動產以二
    個月租金之總額為準，不動產以二期租金之總額為準，民事
    訴訟法第77條之1 第1 項、第2 項、第77條之9 分別定有明
    文。再按請求確認租賃關係存否之訴，係屬因租賃權涉訟（
    最高法院92年度台抗字第273 號、85年度台簡抗字81號裁定
    意旨參看）。
四、經查抗告人於原法院既係請求確認其與相對人間，就系爭房
    屋之租賃關係存在，揆諸前開說明，自屬租賃權涉訟之事件
    ，故本件訴訟標的價額，應以租賃契約存續期間之租金總額
    為準，如其租金總額超過租賃物之價額者，以租賃物於起訴
    時之價額為準。依抗告人於原審提出系爭房屋之租賃契約所
    載，其租賃期限係自91年10月25日起至96年8 月24日止共計
    58個月，每月租金3 千元（見原審卷第7 頁），故租賃契約
    存續期間之租金總額為174,000 元（即3,000 元×58月＝17
    4,000 元）。而抗告人係於95年5 月17日提起本件訴訟，此
    觀抗告人起訴狀上所蓋本院收狀戳之日期即明（見原審卷第
    3 頁），且系爭房屋於起訴時即95年度之課稅現值為145,20
    0 元，亦經原法院依職權查明屬實，有臺北縣政府稅捐稽徵
    處三重分處95年5 月30日北稅重二字第0950015690號函暨房
    屋稅籍證明書各1 件在卷可按（見卷第17、18頁），足證系
    爭房屋租賃期間之租金總額174,000 元超過租賃物之價額即
    145,200 元，本件訴訟標的價額應核定為145,200 元。抗告
    人雖提出房屋稅單影本1 件，主張系爭房屋之價額為112,10
    0 元，然查抗告人提出之房屋稅繳款書係94年度，抗告人係
    於95年5 月17日提起本件訴訟，自應以起訴時系爭房屋之交
    易價額核定其訴訟標的價額，抗告人主張應以系爭房屋94年
    度之房屋課稅現值核定本件訴訟標的價額，尚屬無據。
五、從而，原法院依職權核定本件訴訟標的價額為145,200 元，
    並命抗告人繳納第二審裁判費2,325 元經核並無不合。抗告
    意旨指摘原裁定不當，求予廢棄，為無理由，應予駁回。
六、據上論結，本件抗告為無理由，依民事訴訟法第436 條之1
    第3 項、第495 條之1 第1 項、第449 條第1 項、第95條、
    第78條，裁定如主文。
中　　華　　民　　國　　96　　年　　7 　　月　　25　　日
                  民事第一庭    審判長法　官　李世貴
                                      法　官　黃信滿
                                      法　官　周舒雁
以上正本係照原本作成
本裁定不得抗告
中　　華　　民　　國　　96　　年　　7 　　月　　25　　日
                                  書記官　張坤校
